# 房地产企业存货未实现内部交易损益本年已实现的问题

提问人：vienne007 时间：2018-02-28 17:17:41
请问
房地产企业年初合并时确认了一部分未实现内部交易损益，母公司借款给子公司产生的委贷利差 借：投资收益 贷：存货-开发成本
本年存货竣工销售，合并层面是否要处理存货中未实现内部交易损益本年已实现的部分，按销售比例结转可以吗 分录 借：存货贷：主营业务成本
这样做对吗？对合并层面损益影响较大，心里有点敲敲鼓。
年初确认了递延所得税资产，本年还要按相应部分冲回递延所得税资产，这样转来转去好复杂啊，有没有什么效率更高的计算方法。
谢谢！

回答人：chenyiwei
1 、本年度连续编制抵销分录应为：借：年初未分配利润，贷：主营业务成本。递延所得税的确认和转回按《企业会计准则解释第 1号》第九条规定处理。

提问人：vienne007 时间：2018-03-01 09:11:08
年初合并 借：投资收益 1000 万 贷：存货-开发成本 1000 万
本年合并 借：年初未分配利润 1000 万 贷：主营业务成本 800 万 贷：存货-开发产品 200 万是这样吗？

回答人：chenyiwei
是。